臺北高等行政法院裁定
111年度救字第152號
聲  請  人  姜榮昇                                      

上列聲請人因對於中華民國111年8月15日臺灣臺北地方法院111
年度交字第225號行政訴訟裁定提起抗告（本院111年度交抗字第
45號），並聲請訴訟救助，就訴訟救助部分，本院裁定如下：
　　主  文
聲請駁回。
聲請訴訟費用由聲請人負擔。
　　理  由
一、按「當事人無資力支出訴訟費用者，行政法院應依聲請，以
    裁定准予訴訟救助。但顯無勝訴之望者，不在此限。」「聲
    請人無資力支出訴訟費用之事由應釋明之。」「前項釋明，
    得由受訴行政法院管轄區域內有資力之人出具保證書代之。
    」行政訴訟法第101條、第102條第2項、第3項分別定有明文
    ；又「行政訴訟法第101條所謂無資力，係指窘於生活，且
    缺乏經濟上之信用者而言。」（最高行政法院民國97年裁聲
    字第18號判例意旨參照）。而當事人無資力支出訴訟費用而
    聲請訴訟救助者，關於無資力支出訴訟費用之事由，應提出
    可使行政法院信其主張為真實且能即時調查之證據以釋明之
    ，此觀行政訴訟法第102條第2項及第176條準用民事訴訟法
    第284條之規定自明。末按法院調查聲請人是否無資力支出
    訴訟費用，專就聲請人提出之證據為之，如聲請人未提出證
    據，或依其提出之證據，未能信其無資力支出訴訟費用之主
    張為真實，即應將其聲請駁回。
二、聲請意旨略以：聲請人與相對人臺北市交通事件裁決所間有
    關不當之「停車事件」行政處分，請求訴訟救助，本應於11
    1年8月15日臺灣臺北地方法院行政訴訟庭111年度交字第225
    號「行政訴訟」時，繳交訴訟費用，但可查對聲請人確實具
    有中低收入戶證明，可證只有領到新臺幣7,759元，為社會
    救助法所稱無資力者，又本件物證齊全，聲請人必有勝訴之
    望，合於行政訴訟法第102條第1項規定，請准予訴訟救助等
    語。
三、經查，本件聲請人係不服臺灣臺北地方法院111年度交字第2
    25號行政訴訟裁定，提起抗告（本院111年度交抗字第45號
    ），並聲請訴訟救助。聲請人雖提出臺北市○○區公所111年
    度中低收入老人生活津貼資格審查結果通知書（其上審核結
    果記載「合格，准自111年1月至111年12月止核列姜榮昇中
    低收入戶老人生活津貼資格，按月核發姜榮昇中低收入老人
    生活津貼7,759元」）為證。惟中低收入戶標準乃行政主管
    機關為提供社會救助所設立之核定標準，與法院就有無資力
    支出訴訟費用之認定，係屬二事。且中低收入老人生活津貼
    發給辦法第2條第1項規定得申請發給生活津貼之老人，係指
    符合家庭總收入按全家人口平均分配，每人每月未超過中央
    主管機關或直轄市主管機關當年公布最低生活費標準之2.5
    倍，且未超過臺灣地區平均每人每月消費支出之1.5倍，全
    家人口存款本金、投資及有價證券按面額計算之合計金額未
    超過一定數額者，作為核發生活津貼金額若干之標準，並非
    全然無資力，故聲請人提出上開社會福利資格證明，並無法
    具體說明聲請人目前確切資力為何，尚難謂其無資力支出本
    件訴訟費用。此外，聲請人並未釋明其如何窘於生活且有何
    缺乏經濟上信用之情事，復未提出其他得以即時調查，使本
    院信其主張為真實之證據，以釋明其無資力支出訴訟費用，
    亦未提出本院管轄區域內有資力之人出具保證書代之。揆諸
    上揭規定及說明，本件聲請不應准許，應予駁回。
四、依行政訴訟法第104條、民事訴訟法第95條、第78條，裁定
    如主文。
中　　華　　民　　國　　111 　年　　9 　　月　　26　　日
                    臺北高等行政法院第七庭
                              審判長法  官　鍾啟煌
                                    法  官　林家賢
                                    法  官　林淑婷 
上為正本係照原本作成。
不得抗告。
中　　華　　民　　國　　111 　年　　9 　　月　　26　　日
                                    書記官  羅以佳